【裁判字號】    96,抗,1835
【裁判日期】    970117
【裁判案由】    停止執行
【裁判全文】
臺灣高等法院民事裁定                  96年度抗字第1835號
抗  告  人  甲○○
上列抗告人與相對人乙○○間請求停止執行事件，上訴人對於中
華民國96年9月27日台灣士林地方法院96年度聲字第1295 號裁定
提起抗告，本院裁定如下：
    主  文
抗告駁回。
抗告費用由抗告人負擔。
    理  由
一、本件抗告人意旨雖以：債務人乙○○多已脫產，僅餘台北市
    內湖區○○路280 號之「嘻茶記冷飲店」商號得為執行標的
    ，因係加盟連鎖店，財產價值未若不動產或動產固定。如不
    即為執行，歷時冗長之訴訟期間後，其商號機器設備將因折
    舊耗損而毫無價值；商標使用、技術及材料供應等權利，亦
    將因權利期間屆滿而盡歸於零，如即為執行，抗告人得請求
    之金額為新臺幣（以下同）4,805,822 元；如停止執行，抗
    告人所受無法即時受償之損害實應為6,094,688 元，原裁定
    僅命債務人供擔保1,100,000 元顯非合法，求為廢棄原裁定
    等語。
二、按有回復原狀之聲請，或提起再審或異議之訴，或對於和解
    為繼續審判之請求，或提起宣告調解無效之訴、撤銷調解之
    訴，或對於許可強制執行之裁定提起抗告時，法院因必要情
    形，或依聲請定相當並確實之擔保，得為停止強制執行之裁
    定，強制執行法第18條第2項定有明文。
三、查抗告人前執原法院93年度票字第3851號民事裁定暨確定證
    明書為執行名義，向原法院民事執行處聲請就相對人所有之
    財產實施強制執行，經以96年度執字第15509 號清償票款強
    制執行事件實施強制執行中，並已扣押生財器具，嗣因相對
    人對抗告人之本票債權存否有所爭執，遂另對抗告人提起債
    務人異議之訴，而以原法院96年度訴字第917 號訴訟事件繫
    屬中，業經原法院調取上開強制執行及民事訴訟卷宗查核屬
    實。而相對人既已依法對抗告人提起債務人異議之訴，堪認
    確有強制執行法第18條第2 項所定之事由，其陳明願供擔保
    聲請裁定停止執行，經核於法尚無不合，自應准許。
四、又法院依強制執行法第18條第2 項定擔保金額而准許停止強
    制執行之裁定者，該項擔保係備供債權人因停止執行所受損
    害之賠償，其數額應依標的物停止執行後，債權人未能即時
    受償或利用該標的物所受之損害額，或其因另供擔保強制執
    行所受之損害額定之，非以標的物之價值或其債權額為依據
    （最高法院86年度台抗字第442 號、91年度台抗字第429 號
    裁定意旨參照）。本件抗告人於原法院96年度執字第 15509
    號清償票款強制執行事件，係以原法院93年度票字第3851號
    民事裁定為執行名義，聲請執行之金額為400 萬元，及自93
    年3月5日起至清償日止，按年息6％ 計算之利息，是本件抗
    告人因停止強制執行程序可能所受之損害，即為停止期間所
    發生之本金債權遲延受償利益。是原審參酌各級法院辦案期
    限實施要點第2條第1款、第7款、第8款規定，民事通常程序
    第一審審判案件為1年4月、第二審為2年、第三審為1年，推
    估本件停止執行之期間約為4年4月，以上開標準計算停止執
    行期間相對人可能受損害額為104 萬元，另考量如有其他原
    因遲滯之因素，酌以提高為110 萬元，並據此命相對人提供
    擔保，經核並無不合，雖抗告人主張系爭執行事件經裁定停
    止強制執行程序，除受有資金無法及時獲償運用之利息損失
    外，尚受有查封標的之折舊損失云云，惟上開查封之生財器
    具，原法院尚未完成鑑價程序，業經本院依職權調取原法院
    執行卷查明無訛（見原審卷第32頁至第34頁），且上開營業
    用生財器具屬債務人職業上所必需之器具，查封是否適當及
    其查封範圍，本應由執行法院斟酌裁量（強制執行法第53條
    參照），而非以查封標的物之鑑定價值為主要依據，從而，
    原法院斟酌後認以查封上開生財器具為適當（見原審卷第30
    頁至第31頁之執行查封筆錄），並就擔保金數額之酌定，除
    以上開各級法院辦案期限標準計算停止執行期間相對人可能
    受損害額為104萬元推估外，再酌加提高為110萬元，即足為
    抗告人可能損失之充分確保。原法院就擔保金數額之酌定，
    雖未就查封標的物停止執行後，債權人未能即時受償或利用
    該標的物所受之損害額，依訴訟之案情及訴訟所需期間計算
    系爭標的之折舊損失，其核定之擔保金數額110 萬元，對於
    抗告人並無不利，抗告意旨執此指摘原裁定不當，求予廢棄
    改判，仍為無理由，應予駁回。
五、據上論結，本件抗告為無理由，爰裁定如主文。
中    華    民    國    97    年    1    月    17    日
                    民事第五庭
                        審判長 法  官 魏麗娟
                               法  官 蔡芳齡
                               法  官 梁宏哲
正本係照原本作成。
本裁定除以適用法規顯有錯誤為理由，並經本院許可外，不得再
抗告。如提起再抗告，應於收受後10日內委任律師為訴訟代理人
向本院提出再抗告狀。並繳納再抗告費新台幣１千元。
中    華    民    國    97    年    1     月    18    日
                               書記官 廖麗蓮


司法院資訊處製作；財團法人民間司法改革基金會備份。
